臺灣彰化地方法院刑事裁定
111年度聲字第971號
聲  請  人  臺灣彰化地方檢察署檢察官     
受  刑  人  楊惠菁




上列聲請人因受刑人數罪併罰有二裁判以上，聲請定其應執行刑
（111年度執聲字第536號），本院裁定如下：
    主  文
楊惠菁因犯如附表所示各罪所處之刑，應執行有期徒刑伍年捌月
。
    理  由
一、聲請意旨略以：受刑人楊惠菁因詐欺等案件，先後經判決確
    定如附表所載（僅記載有期徒刑部分），並有各該判決附卷
    可稽，應依刑法第53條、第51條第5款規定，定其應執行之
    刑，爰依刑事訴訟法第477條第1項聲請裁定等語。
二、按裁判確定前犯數罪者，併合處罰之；數罪併罰，有二裁判
    以上者，依刑法第51條之規定，定其應執行之刑；數罪併罰
    ，分別宣告其罪之刑，宣告多數有期徒刑者，於各刑中之最
    長期以上，各刑合併之刑期以下，定其刑期，但不得逾30年
    ，刑法第50條第1項、第53條、第51條第5款分別定有明文。
三、經查，本件受刑人楊惠菁因詐欺等案件，經法院判處如附表
    所示之刑，且均確定在案，此有各該判決書及臺灣高等法院
    被告前案紀錄表等在卷可稽。茲經檢察官就如附表所示之各
    罪聲請定其應執行之刑（所犯如附表編號1、2所示之罪，經
    本院以同判決定應執行有期徒刑1年2月確定；編號3至8所示
    之罪，經本院以同判決定應執行有期徒刑2年確定；編號10
    、11所示之罪，經本院以同判決應執行有期徒刑3月8月確定
    ；編號12至17所示之罪，經本院以同判決應執行有期徒刑1
    年7月確定），本院審核認聲請為正當，應予准許。又定應
    執行刑，不僅攸關國家刑罰權之行使，於受刑人之權益亦有
    重大影響，除顯無必要或有急迫情形外，法院於裁定前，允
    宜予受刑人以言詞、書面或其他適當方式陳述意見之機會，
    程序保障更加周全（最高法院刑事大法庭110年度台抗大字
    第489號裁定意旨參照），本院因而於裁定前，曾通知受刑
    人如對本件定應執行刑案件有意見欲表達，可於文到5日內
    具狀陳述意見，受刑人原表示無意見，無意提出書狀，嗣又
    提出書狀，請求能從輕量刑等情，有本院民國111年9月8日
    函文、送達證書、電話洽辦公務紀錄單及陳述意見調查表等
    附卷可憑。本院審酌受刑人所犯如附表所示之罪之犯罪態樣
    、時間間隔、侵犯法益，並考量各該罪合併後之不法內涵、
    罪責原則及合併刑罰所生之效果，自由裁量權之內部性界限
    等情，經整體評價後定其應執行之刑如主文所示。
四、爰依刑事訴訴法第477 條第1 項，刑法第50條第1 項前段、
    第53條、第51條第5 款，裁定如主文。
中　　華　　民　　國　　111 　年　　10　　月　　3 　　日
                        刑事第五庭    法  官  王義閔
以上正本證明與原本無異。
如不服本裁定，應於裁定送達後5 日內向本院提出抗告狀（須附
抗告狀繕本）。
中　　華　　民　　國　　111 　年　　10　　月　　3 　　日
                                      書記官  廖涵萱

附表：受刑人楊惠菁定應執行刑案件一覽表
編號 罪名 宣 告 刑 犯罪日期 偵查（自訴）機關年度案號 最後事實審   確  定  判  決   備    註      法院 案     號 判決日期 法院 案    號 判決確定 日期  1 詐欺 有期徒刑1年1月 109/2/2 109/2/3 109/2/5 彰化地檢109年度偵字第4793、9756號 彰化地院 110年度訴字第68號 110/5/19 彰化地院 110年度訴字第68號 110/8/3 彰化地檢110年度執字第3569號（臺中地檢110年度執助字第1566號） 編號1、2號之罪，經同判決判處應執行有期徒刑1年2月 2 詐欺 有期徒刑1年1月 109/2/3         3 詐欺 有期徒刑1年8月 109/2/2 109/2/3 彰化地檢109年度偵字第3951號 彰化地院 109年度訴字第1160號 110/3/17 彰化地院 109年度訴字第1160號 110/8/25 彰化地檢110年度執字第3823號（臺中地檢110年度執助字第1763號） 編號3至8號之罪，經同判決判處應執行有期徒刑2年 4 詐欺 有期徒刑1年5月 109/2/2         5 詐欺 有期徒刑1年3月 109/2/2         6 詐欺 有期徒刑1年5月 109/2/3 109/2/4 （聲請書附表漏載）         7 詐欺 有期徒刑1年4月 109/2/4         8 詐欺 有期徒刑1年6月 109/2/4         9 詐欺 有期徒刑8月 108/5/26- 108/12/4 臺中地檢109年度偵字第11113號（聲請書附表誤載，逕予更正） 臺中地院 109年度易字第2568號 110/4/20 臺中地院 109年度易字第2568號  110/10/19 臺中地檢110年度執字第12555號  10 詐欺 有期徒刑3年 108/10/18- 108/11/21 彰化地檢109年度偵字第1615號 彰化地院 110 年度訴字第442號 110/10/27 彰化地院 110 年度訴字第442號 110/10/27 彰化地檢110年度執字第4747號（宜蘭地檢111年度執字第49號） 編號10、11號之罪，經同判決判處應執行有期徒刑3年8月 11 偽造文書 有期徒刑1年4月 108/11/21         12 詐欺 有期徒刑1年2月 109/3/13 109/3/14 109/3/16 彰化地檢109年度偵字第9063、10857號 彰化地院 110 年度訴字第353號 111/1/6 彰化地院 110 年度訴字第353號 111/2/9 彰化地檢111年度執字第1165號（宜蘭地檢111年度執助字第121號 ） 編號12至17號之罪，經同判決判處應執行有期徒刑1年7 月 13 詐欺 有期徒刑1年4月 109/3/6 109/3/9 109/3/10         14 詐欺 有期徒刑1 年1月 109/3/8         15 詐欺 有期徒刑1年2月 109/3/13 109/3/14         16 詐欺 有期徒刑1年3月 109/3/8 109/3/9         17 詐欺 有期徒刑1年1月 109/3/6